sk-SK: Dizajn korunky do vlasov: Hrebeň; Dvojitý pásik; Celá koruna; Polovičná svätožiara; Svätožiara; Čelenka; Bočný akcent; V tvare V; Zavinovacia; Iné
ko: 티아라 디자인: 빗형; 더블 밴드; 풀 크라운; 하프 헤일로; 헤일로; 헤어밴드; 측면 포인트; V자형; 랩어라운드; 기타
tr: Taç tasarımı: Tarak; Çift bantlı; Tam taç; Yarım hale; Hale; Saç bandı; Yan detaylı; V şeklinde; Saran; Diğer
es: Diseño de la tiara: Peineta; Banda doble; Corona completa; Medio halo; Halo; Diadema; Acento lateral; En forma de V; Envolvente; Otro
ro-RO: Designul tiarei: Pieptene; Bandă dublă; Coroană completă; Semihalou; Halou; Bentiță; Accent lateral; În formă de V; Tip banderolă; Altele
zh-TW: 皇冠設計: 髮梳; 雙圈; 全冠; 半光環; 光環; 髮帶; 側邊點綴; V 型; 環繞式; 其他
fi: Tiaran muotoilu: Kampa; Kaksinkertainen panta; Täysi kruunu; Puolikas sädekehä; Sädekehä; Hiuspanta; Sivukoriste; V-muotoinen; Ympäri kietoutuva; Muu
nb: Tiaradesign: Kam; Dobbelt bånd; Hel krone; Halv glorie; Glorie; Hårbånd; Sideaksent; V-formet; Rundt hode; Annet
hr-HR: Dizajn tijare: Češalj; Dvostruka traka; Puna kruna; Poluaureola; Aureola; Traka za glavu; Bočni naglasak; U obliku slova V; Omotano; Ostalo
en: Tiara design: Comb; Double band; Full crown; Half halo; Halo; Headband; Side accent; V-shaped; Wrap-around; Other
da: Tiaradesign: Kam; Dobbeltbånd; Hel krone; Halv halo; Halo; Pandebånd; Sideaccent; V-formet; Wrap-around; Andet
ru: Дизайн тиары: Гребень; Двойной ободок; Полная корона; Полуободок; Тиара-ореол; Ободок; С боковым акцентом; V-образная; Опоясывающая; Другое
pt-PT: Design da tiara: Pente; Fita dupla; Coroa completa; Meio halo; Halo; Fita de cabelo; Detalhe lateral; Forma de V; Envolvente; Outro
sl-SI: Zasnova tiare: Glavnik; Dvojni trak; Polna krona; Polovični sij; Venček; Trak za lase; Stranski poudarek; V-oblika; Ovita; Drugo
th: ดีไซน์มงกุฎ: หวีสับ; โครงคู่; มงกุฎเต็มวง; รัศมีครึ่งวง; รัศมี; ที่คาดผม; ประดับด้านข้าง; รูปตัว V; พันรอบ; อื่นๆ
lt-LT: Tiaros dizainas: Šukos; Dviguba juosta; Pilna karūna; Pusinis nimbas; Nimbas; Galvos juosta; Šoninis akcentas; V formos; Apjuosiantis; Kitas
bg-BG: Дизайн на тиара: Гребен; Двойна лента; Пълна корона; Полуореол; Ореол; Лента за глава; Страничен акцент; V-образна; Обгръщаща; Друго
el: Σχέδιο τιάρας: Χτένα; Διπλή κορδέλα; Πλήρες στέμμα; Μισό φωτοστέφανο; Φωτοστέφανο; Στέκα; Πλαϊνό διακοσμητικό; Σχήματος V; Περιμετρικό; Άλλο
de: Tiara-Stil: Kamm; Doppelband; Vollständige Krone; Halber Halo; Halo; Stirnband; Seitlicher Akzent; V-förmig; Rundum; Sonstige
sv: Design för tiara: Kam; Dubbelt band; Hel krona; Halv gloria; Gloria; Diadem; Sidoaccent; V-formad; Omlott; Annat
fr: Forme de la tiare: Peigne; Bande double; Couronne complète; Demi-halo; Halo; Serre-tête; Ornement latéral; En V; Enveloppant; Autre
pl: Konstrukcja tiary: Grzebień; Podwójna opaska; Pełna korona; Pół aureoli; Aureola; Opaska na głowę; Boczna ozdoba; W kształcie litery V; Oplatana; Inne
ja: ティアラデザイン: コーム; ダブルバンド; フルクラウン; ハーフヘイロー; ヘイロー; ヘッドバンド; サイドアクセント; V 字型; ラップアラウンド; その他
it: Design della tiara: A pettine; A doppia fascia; Corona intera; A mezza aureola; Ad aureola; A cerchietto; Con dettaglio laterale; A forma di V; Avvolgente; Altro
pt-BR: Design da tiara: Pente; Faixa dupla; Coroa completa; Meio halo; Halo; Tiara; Detalhe lateral; Formato em V; Envolvente; Outros
hu: Tiara kialakítása: Fésűs; Dupla pántos; Teljes korona; Fél glória; Glória; Hajpánt; Oldaldíszes; V-alakú; Körbefutó; Egyéb
nl: Tiara-ontwerp: Kam; Dubbele band; Volledige kroon; Halve halo; Halo; Haarband; Zijaccent; V-vormig; Wrap-around; Overige
cs: Design tiáry: Hřeben; Dvojitý pásek; Plná korunka; Poloviční svatozář; Svatozář; Čelenka; Postranní akcent; Ve tvaru V; Obepínající; Ostatní
vi: Thiết kế vương miện: Lược cài; Dải kép; Vương miện nguyên vòng; Nửa vòng hào quang; Vòng hào quang; Băng đô; Điểm nhấn một bên; Hình chữ V; Vòng quanh; Khác
zh-CN: 头冠设计: 发梳; 双发带; 全皇冠; 半光环; 光环; 发箍; 侧边点缀; V 形; 环绕式; 其他